臺灣臺中地方法院民事裁定
111年度中簡聲字第14號
聲  請  人  張瓊華  
相  對  人  蘇膺權  


上列當事人間請求停止執行事件，本院裁定如下：
    主    文
聲請人供擔保新臺幣86,034元後，本院111年度司執字第12696號
 清償債務強制執行事件之強制執行程序，於本院111年度中補字
第308號確認債權不存在事件裁判確定、和解、撤回或其他原因
終結前，應予停止。
      理      由
一、聲請意旨略以：相對人以本院110年度司促字第36719號支付
　　命令及確定證明書（下稱系爭執行名義）對聲請人之財產聲
     請強制執行，經本院民事執行處以111年度司執字第12696
    號清償債務強制執行事件（下稱系爭執行事件）受理。而聲
     請人已對相對人提起確認債權不存在之訴，現由本院111年
    度中補字第308號確認債權不存在案件審理中，如不停止執
    行，勢難回復原狀，願供擔保，爰聲請停止系爭強制執行事
    件之強制執行程序等語。
二、按有回復原狀之聲請，或提起再審或異議之訴，或對於和解
    為繼續審判之請求，或提起宣告調解無效之訴、撤銷調解之
     訴，或對於許可強制執行之裁定提起抗告時，法院因必要
    情 形或依聲請定相當並確實之擔保，得為停止強制執行之
    裁定，強制執行法第18條第2項定有明文。又此項擔保係備
    供 強制執行債權人因停止執行所受損害之賠償，故法院定
    擔保 金額時，應斟酌該債權人因停止執行可能遭受之損害
    ，以為衡量之標準，非以標的物之價值或其債權額為依據。
    債權人因停止執行可能遭受之損害，在執行名義命為金錢給
    付之情形，係指債權人因停止執行延後受償，未能即時利用
    該款項 所可能遭受之損害而言（最高法院108年度台抗字第
    940號裁定意旨採相同見解）。
三、經查：
  ㈠相對人持系爭執行名義聲請本院對聲請人所有坐落臺中市○○
    區○○段000○0地號土地（權利範圍：全部），於新臺幣(下同
    ）50萬元，及自民國110年11月26日起至清償日，按週年利
    率百分之6計算之利息範圍内為強制執行，強制執行程序尚
    未終結，而聲請人在系爭執行事件進行期間對相對人提起確
    認債權不存在之訴，經本院以111年度中補字第308號確認債
    權不存在事件審理中等情，業經本院依職權調取上開執行、
    確認債權不存在事件卷宗查核無訛。是聲請人依強制執行法
    第18條第2項規定聲請停止執行，於法相符，應予准許。
  ㈡本院審酌相對人就系爭執行事件未能即時強制執行而受清 償
    ，其所受損害應為停止執行期間即本案訴訟審理期間之債 
    權額50萬元，及自110年11月26日起至清償日止，按週年利 
    率百分之6計算之利息，而聲請人係於111年2月7日就系爭 
    執行事件向執行法院聲請停止執行（見上開執行卷），則相
     對人於前揭期間所可得受償之債權額為506,082元（計算式
    ：500,000元＋〈500,000元×6%×《36日/365日+38日/365日》〉=5
    06,082元，元以下四捨五入，下同）。又聲請人提 起債務
    人異議之訴，其訴訟標的金額為50萬元，未逾民事訴訟法第
    466條所定數額，屬不得上訴第三審事件，應適用簡易程序
    至二審終結，其期間推定為2年10月（參照各級法院辦案期
    限實施要點第2條規定，民事簡易程序第一審審判案件期限
    為10月，民事第二審審判案件期限為2年）。又相對人提起
    確認債權不存在之訴，相對人因停止強制執行所受之損害額
    為86,034元【計算式：506,082元×6%×（2＋10/12）＝86,034
    元】，聲請人聲請供擔保停止執行之金額，自應以86,034元
    為適當。
四、據上論結，本件聲請為有理由，依強制執行法第18條第2項
    ，裁定如主文。
中　　華　　民　　國　　111 　年　　2 　　月　　10　　日
                              法  官 陳佩怡
正本係照原本作成。
如不服本裁定，應於送達後10日内向本院提出抗告狀（須附繕本
 )，並繳納抗告裁判費新臺幣1,000元。
中　　華　　民　　國　　111 　年　　2 　　月　　10　　日
                              書記官  許千士